臺灣臺東地方法院刑事判決　　　　　　　　　　　　九十三年度交簡上字第一三號
　　上　訴　人　臺灣臺東地方法院檢察署
　　被　　　告　丙○○
右列上訴人因過失傷害案件，不服本院臺東簡易庭於中華民國九十三年九月十七日所
為九十三年度東交簡字第七九號第一審刑事簡易判決（檢察官聲請簡易判決處刑書案
號：九十三年度偵字第四八二號），提起上訴，本院管轄之第二審合議庭判決如左：
    主  文
上訴駁回。
    事實及理由
一、本案經本院審理結果，認第一審判決被告丙○○係犯刑法第二百八十四條第一項
    前段之過失傷害罪，判處拘役五十五日，如易科罰金以三百元折算一日，認事用
    法及量刑均無不當，應予維持，並引用第一審判決書記載之事實、證據及理由（
    如附件）。
二、上訴意旨雖略以：被告過失之行為，業已造成告訴人乙○○行動不便，於肇事後
    對告訴人所受之傷害漠不關心，復無賠償之意，原審並未審酌被告不當駕駛行為
    及犯罪後態度，量刑顯然過輕等語。然查：（一）雖被告辯稱：伊行經該無號誌
    之交岔路口有按喇叭並踩煞車等云云，然被告於警詢及偵查中供述：「（問：你
    進入路口前有無減速？）沒有，因為我當時的車速不快，約四十公里。」等語（
    見九十三年三月十六日之偵訊筆錄）、「當時車速約四十公里至四十五公里」等
    語（見九十二年十一月十三日之警詢筆錄、本院九十三年十二月六日之審判筆錄
    ），且其於審理中自承：「（問：你經過那個交岔路口的時候採取什麼措施？）
    變檔向右靠。」（見九十三年十二月六日之審判筆錄），被告既是行經無號誌之
    交岔路口，自應減速慢行，並作好隨時停車之準備，但被告因認其車速不快遂僅
    以變檔方式為之，並未減速慢行，況汽車行駛時，被告亦須注意車前狀況，依當
    時之情形，亦無不能注意之情事，其疏未注意減速慢行及注意車前狀況，自有過
    失；而本件告訴人當時係駕駛車牌號碼ＰＲＵ—八七八號之重型機車，沿光明路
    由西往東方向，正駛至該路口而欲右轉進入學富路等情，業據告訴人於警詢中指
    述綦詳（見九十二年十一月十六日警詢筆錄），足認告訴人原屬轉彎車之事實，
    又富學路與光明路之路口係屬無號誌之交岔路口，而於富學路右側路邊設置有反
    照鏡一面，此有事故現場照片及道路交通事故現場圖繪有反照鏡在卷可參，足見
    該無號誌交岔路口所設置之反照鏡一面是提供由光明路欲轉至富學路之駕駛可瞭
    解富學路上直行車狀況，另依被告於警詢中自承伊當時車速約四十公里至四十五
    公里，已於前述，則被告行車車速既非高速，告訴人於右轉彎之際，倘若有注意
    反照鏡所顯示之狀況，應可知悉富學路上有被告所駕駛之車輛亦將行經該無號誌
    交岔路口，進而須減速慢行，並作好隨時停車之準備，然告訴人逕為右轉，足認
    告訴人未注意反照鏡所顯示之直行車狀況，亦即未注意車前狀況，並作好隨時停
    車之準備乙節；又告訴人為轉彎車，已於前述，惟告訴人所駕駛之重型機車業已
    駕駛至前開無號誌之交岔路口，而由前揭重型機車之撞擊位置、刮地痕跡及最後
    倒地停止位置觀之，該重型機車之左側檔泥板有凹陷，而刮地痕跡是位於距離光
    明路欲轉進富學路之路口不遠處，且刮地痕未成直線等情，足認告訴人所駕駛之
    重型機車已經轉彎至上揭無號誌之交岔路口，但尚未成為直行車，自仍須注意車
    前狀況，並減速慢行，且作好隨時停車之準備，告訴人疏未為之，亦有過失。
    （二）另按量刑輕重，係屬事實審法院得依職權自由裁量之事項，苟已斟酌刑法
    第五十七條各款所列情狀而未逾越法定刑度，不得遽指為違法（最高法院著有七
    十二年度臺上字第六六九六號、七十五年度臺上字第七○三三號判例參照）；且
    在同一犯罪事實與情節，如別無其他加重或減輕之原因，下級審量定之刑，亦無
    過重或失輕之不當情形，則上級審法院對下級審法院之職權行使，原則上應予尊
    重，此有最高法院八十五年度臺上字第二四四六號判決意旨可資參酌。查刑法第
    二百八十四條第一項前段過失傷害罪之法定本刑為六月以下有期徒刑、拘役或五
    百元以下罰金，而本件車禍之發生，被告有過失、告訴人亦有過失，已如前述，
    原審判決依具體個案認定事實，並已審酌被告之過失程度及其他情狀，量處拘役
    五十五日，如易科罰金，以三百元折算一日，比較被告所侵害法益程度及其所受
    刑罰，核屬相當，依前揭最高法院判例及判決要旨，尚難認原審量刑有違法或不
    當之情事。從而，本件上訴人以量刑過輕為由，提起上訴，為無理由，應予駁回
    。
據上論斷，應依刑事訴訟法第四百五十五條之一第一項、第三百六十八條、第三百六
十四條、第二百七十三條，判決如主文。
本案經檢察官甲○○到庭執行職務。
中      華  民      國    九十三    年     十二     月     二十     日
                                臺灣臺東地方法院刑事第三庭
                                    審判長法  官  楊力進
                                          法  官  范乃中
                                          法  官  連雅婷
右正本證明與原本無異。
本件不得上訴。
                                          書記官  蘇美琴
中      華      民      國    九十三    年     十二     月    二十二    日
